# 审计问题

提问人：zhs7403 时间：2021-08-12 08:55:00
书里有说”如果重大错报风险较低且数据之间具有稳定的预期关系，注册会计师可以单独使用实质性分析程序获取充分、适当的审计证据“，仅通过实质性分析程序有么有什么实务的例子？或者对于哪些账户的哪些认定可以只实施实质性分析程序获取充分、适当的审计证据？

回答人：chenyiwei
例如折旧和摊销计提、与收入之间具有稳定预期关系的变动费用等。主要是针对“计量”认定。对这类项目和认定可以减少细节测试，更多地依据实质性分析程序。

提问人：zhs7403 时间：2021-12-11 23:46:48
资产负债表不存在截止认定，为什么货币资金底稿还有货币资金截止测试表-银行存款？目的是什么呢，此外，存货科目也有出入库截止测试，因为什么，而其他资产类科目都没有。

回答人：chenyiwei
1 、鉴于资产负债表和利润表之间的联动关系，资产负债表项目的期末计量会影响到利润表的截止认定； 2 、资产负债项目虽无明确的截止认定，但隐含在计量、存在性、完整性等其他认定中； 3 、货币资金和存货本身是高风险领域，对其进行截止测试有助于防范和降低审计风险。